Inventaris van het archief van het Ministerie van Maatschappelijk Werk, (1936) 1952-1965 (1970)
Nationaal Archief, Den Haag
- Stukken betreffende afzonderlijke onderwerpen, 2.
  - Taakuitvoering, 2.3
    - Maatschappelijke zorg voor verschillende groepen, 2.3.4
      - Door politieke, economische of natuurlijke gebeurtenissen getroffen (ex-)Nederlanders, 2.3.4.12
        - In Nederland, 2.3.4.12.1
          - Oorlogsslachtoffers, 2.3.4.12.1.2
            - Stukken betreffende het van toepassing verklaren van het Besluit Loonbelasting op de Rijksgroepsregeling Oorlogsslachtoffers 1940-1945 en de Rijksgroepsregeling Gerepatrieerden., 1958-1963; 901; omslag
            - Stukken betreffende de wijziging en toepassing van de Wet Buitengewoon Pensioen Zeelieden-Oorlogsslachtoffers (Stb.1947, H 420)., 1958-1964; 902; pak
            - Stukken betreffende de totstandkoming, wijziging en toepassing van de Rijksgroepsregeling Oorlogsslachtoffers 1940-1945, ook geldend voor gerepatrieerde oorlogsslachtoffers uit Indonesië., 1960-1964; 903; pak
            - Verslagen van vergaderingen van de Werkgroep Uitvoering Rijksgroepsregeling Oorlogsslachtoffers en Gerepatrieerden., 1961-1963; 904; pak
            - Stukken betreffende de wijziging van de Rijksgroepsregelingen Oorlogsslachtoffers en Gerepatrieerden in verband met verhoging van de AOW-uitkering., 1962-1964; 905; omslag
            - Stukken betreffende de behandeling van het verzoek van de Bond voor Oorlogsveteranen te Paramaribo aan de Nederlandse regering om verkrijging van een geldbedrag voor het bouwen van woningen voor leden van de bond., 1963-1964; 906; omslag
            - Stukken betreffende de aanpassing van de complementaire uitkeringsvoorzieningen krachtens de Rijksgroepsregelingen Oorlogsslachtoffers en Gerepatrieerden aan de Kinderbijslagwet van 1 januari 1963., 1964; 907; omslag
            - Nota houdende een uiteenzetting over de mogelijkheden van materiële hulpverlening in het kader van de Algemene Bijstandswet aan slachtoffers van een eventueel toekomstige oorlog., z.d.; 908; stuk
        - In het buitenland, 2.3.4.12.2
          - Algemeen, 2.3.4.12.2.0
            - Stukken betreffende wijzigingen en aanvullingen op de hoofdstukken 31 en 39 van de consulaire handleiding van het Ministerie van Buitenlandse Zaken inzake de verzorging van geestesziekten en de ondersteuning van Nederlanders in het buitenland., 1949-1961; 909; omslag
          - Nederlandse Antillen, 2.3.4.12.2.1
            - Stukken betreffende de hulpverlening aan de Nederlandse Antillen door projecten op het gebied van maatschappelijk werk., 1963-1965; 910; pak
          - Duitsland, 2.3.4.12.2.2
            - Personeelsdossier van W.J. Hutjes, achtereenvolgens waarnemend hoofd van de Rijksdienst voor de Ondersteuning van Behoeftige Nederlanders in het Buitenland en directeur van het Bureau Organisatie Hulpverlening Nederlanders in Duitsland, beide te Arnhem., 1932-1961; 911; omslag
            - Stukken betreffende de afwikkeling van de financiële aangelegenheden en de nalatenschappen van M.L. Herdtmann-von Schütz en de Nederlandse collaborateur J. Herdtmann., 1946-1962; 912-914; 3 pakken
              - 1946-1950, 912
              - 1951-1954, 913
              - 1955-1962, 914
            - Stukken betreffende de uitvoer van goederen naar de Bondsrepubliek Duitsland ten behoeve van aldaar woonachtige behoeftige Nederlanders., 1952-1953; 915; omslag
            - Stukken betreffende de totstandkoming van instructies voor het hoofd en de buitendienstambtenaren van het Bureau Organisatie Hulpverlening Nederlanders in Duitsland., 1953; 916; omslag
            - Stukken betreffende het verlenen van medewerking aan het Comité van Samenwerking bij de uitzending van Nederlandse kinderen uit Duitsland (COSA) en het organiseren van een vakantieverblijf in Nederland voor hen., 1953-1959; 917; omslag
            - Stukken betreffende de besprekingen met het Bundesministerium des Innern inzake de verhaalmogelijkheden van in Nederland gemaakte verzorgingskosten op onderhoudsplichtigen in Duitsland en omgekeerd., 1955-1963; 918; omslag
          - Frankrijk, 2.3.4.12.2.3
            - Stukken betreffende de discriminatie ten aanzien van in Frankrijk wonende Nederlanders met betrekking tot de sociale zekerheid en bijstand aldaar., 1951-1954; 919; omslag
          - Indonesië, 2.3.4.12.2.4
            - Stukken betreffende de overheidsorganisatie inzake de maatschappelijke zorg aan Nederlanders in Indonesië., 1950-1961; 920-925; 5 pakken en 1 omslag
              - Voorzieningen voor personeel, 1950 - 1960, 920
              - Organisatie van de maatschappelijke zorg, 1952 - 1958, 921
              - Rechtspositie en werkzaamheden van en samenwerking met G.A.F.A. Bouricius, raad voor sociale aangelegenheden in Indonesië, 1952 - 1960, 922
              - Uitvoering van de maatschappelijke zorg, 1952 - 1961, 923
              - Werkzaamheden van de Raad voor sociale aangelegenheden te Jakarta, 1953 - 1957, 924; omslag
              - Personeelsbezetting, 1954 - 1958, 925
            - Stukken betreffende plannen tot emigratie vanuit Indonesië., 1951-1955; 926-928; 3 omslagen
              - Javanen en Ambonezen naar Brazilië, 1951 - 1955, 926
              - Nederlandse weesmeisjes naar Nieuw-Guinea, 1953 - 1954, 927
              - Overleg met de gouverneur van Nederlands Nieuw-Guinea over mogelijkheden van de opneming van een beperkt aantal Nederlanders uit Indonesië, 1955, 928
            - Stukken betreffende onderzoek naar de mogelijkheden voor Nederlanders in Indonesië tot emigratie naar andere landen dan Nederland., 1951-1957; 929; omslag
            - Stukken betreffende de subsidiëring van ziekenhuizen en sanatoria., 1951-1960; 930-934; 1 pak en 4 omslagen
              - Darmo Ziekenhuis te Surabaya, 1954 - 1960, 930
              - Koningin Emma Ziekenhuis Tjikini te Jakarta, 1951 - 1958, 931
              - Lavalettekliniek te Malang, 1952 - 1958, 932; pak
              - St. Borromeusziekenhuis te Bandung, 1955 - 1957, 933
              - St. Elisabeth Ziekenhuis te Semarang, 1953 - 1958, 934
            - Stukken betreffende de totstandkoming en voorbereiding van de behandeling in de ministerraad van het rapport van de Commissie ter Bestudering van het Indo-Europese Vraagstuk in Indonesië, alsmede het daarop uitgebrachte advies van de Commissie voor Aangelegenheden van Indonesië (CAVI)., 1952-1953; 935; omslag
            - Stukken betreffende de subsidiëring van het onderwijs in Indonesië., 1952-1959; 936-942; 2 pakken en 5 omslagen
              - Algemeen, 1952 - 1955, 936
              - Assimilatieonderwijs, 1952 - 1953, 937
              - Nijverheidsonderwijs te Semarang, 1953 - 1957, 938
              - Onderwijs van het Indisch Eenheids Verbond (IEV), 1953 - 1957, 939
              - Stichting voor Nederlands Onderwijs in Indonesië, 1953 - 1959, 940; pak
              - Omschakelingsonderwijs te Malang, 1954, 941
              - Stichting Semarangse Associatiescholen (SSAS), 1955 - 1958, 942; pak
            - Stukken betreffende de hulpverlening aan Nederlanders in Indonesië., 1952-1963; 943-954; 4 pakken en 8 omslagen
              - Vrije geneeskundige hulp aan gepensioneerde militairen en burgerambtenaren van het voormalige Koninklijk Nederlands Indisch Leger (KNIL), 1952 - 1953, 943
              - Specialistische medische zorg ('specialistenregeling') voor on- en minvermogende Nederlanders in Indonesië, 1952 - 1961, 944; pak
              - Plannen om overtollige, oorspronkelijk voor de slachtoffers van de watersnoodramp bestemde kleding aan armlastige Nederlanders in Indonesië beschikbaar te stellen, 1953, 945
              - Werkzaamheden van de Vereniging Pro Patria ten behoeve van behoeftige Nederlanders in Indonesië, 1953 - 1956, 946
              - Hulpverlening aan Nederlanders, die na de soevereiniteitsoverdracht naar Indonesië zijn gegaan, 1953 - 1957, 947
              - Aanpassing van de steunnormen ten behoeve van behoeftige Nederlanders in Indonesië, 1953 - 1958, 948; pak
              - Stichting tot Hulp aan Onze Mensen in Indonesië (HOMI) en de Stichting Hulp aan Landgenoten in Indonesië, 1954 - 1963, 949; pak
              - Correspondentie met de Raad voor Sociale Aangelegenheden in Indonesië bij het Hoge Commissariaat der Nederlanden te Jakarta betreffende het beleid inzake Nederlandse pupillen in jeugdtehuizen in Indonesië, 1955 - 1956, 950
              - Wijziging van de tekst van de verklaring, die wordt geëist van Nederlanders in Indonesië, die om financiële bijstand verzoeken, 1955 - 1956, 951
              - Register en alfabetische staten op familienaam van financieel ondersteunde Nederlanders in Indonesië, 1956, 952; pak
              - Verstrekking op doktersattest van bijvoeding in natura, 1956, 953
              - Correspondentie met het Ministerie van Buitenlandse Zaken naar aanleiding van de dienstconferentie van de Raad voor Sociale Aangelegenheden in Indonesië met de rayonhoofden voor maatschappelijk werk inzake de steunverlening aan lager personeel van de Nederlandse diplomatieke vertegenwoordiging in Indonesië, 1956 - 1959, 954
            - Commissie Achterstallige Betalingen., 1953; 955-956; 2 omslagen
              - Behandeling van de regeringsnota naar aanleiding van het rapport van de Commissie Achterstallige Betalingen inzake vergoeding van oorlogsschade., 955
              - Werkzaamheden en opheffing van de Commissie Achterstallige Betalingen., 956
            - Verslagen van besprekingen van 20 en 26 november 1953 op het Ministerie van Buitenlandse Zaken over sociale aangelegenheden in Indonesië., 957; omslag
            - Stukken betreffende de positie van (Indische) Nederlanders in Indonesië., 1953-1955; 958; omslag
            - Rapporten en commentaren van deskundigen betreffende de politieke ontwikkelingen in Indonesië., 1953-1964; 959; omslag
              Met een inhoudsopgave.
            - Stukken betreffende de verrekening van uitkeringen op grond van de Algemene Oorlogsongevallenregeling (AOR) met de Republik Indonesia Serikat (RIS)., 1954; 960; omslag
            - Maandstaten van naar beroepscategorieën gespecificeerde aantallen aanbieders en gevraagden op de arbeidsmarkt en de aantallen steungevallen, geregistreerd bij het rayonkantoor voor maatschappelijk werk te Bandung., 1954-1956; 961; pak
            - Stukken betreffende de Commissie Algemene Oorlogsongevallenregeling Indonesië (AOR), ingesteld ten behoeve van oorlogsslachtoffers, die geen overheidsdienaren of beroepsmilitairen waren., 1954-1957; 962-971; 6 pakken en 4 omslagen
              - Instelling van de commissie, 1954, 962; omslag
              - Vergaderingen 01 - 18, 1954 - 1955, 963
              - Vergaderingen 19 - 34, 1955, 964
              - Vergaderingen 35 - 45, 1955 - 1956, 965
              - Vergaderingen 46 - 54, 116, 1956 - 1963, 966
              - Richtlijnen voor de uitvoering van de Algemene Oorlogsongevallenregeling Indonesië, 1954 - 1956, 967; omslag
              - Totstandkoming van het voorontwerp van wet Algemene Oorlogsongevallenregeling Indonesië, 1954 - 1957, 968
              - Toepassing van de Algemene Oorlogsongevallenregeling Indonesië (AOR), 1954 - 1959, 969
              - Wijziging van de duurtetoeslagen op uitkeringen volgens de Algemene Oorlogsongevallenregeling Indonesië, 1955 - 1956, 970; omslag
              - Jaarverslagen 1954 en 1956 van het Nederlands Centraal Kantoor Algemene Oorlogsongevallenregeling, 1955 - 1957, 971; omslag
            - Stukken betreffende de instelling, samenstelling en werkzaamheden van het Centraal College en Plaatselijke Colleges van Advies en Bijstand (in Indonesië)., 1954-1957; 972; pak
            - Stukken betreffende de maandverslaglegging van de Commissie voor Maatschappelijke Aangelegenheden Nederlanders in Indonesië., 1954-1957; 973; omslag
            - Stukken betreffende de ontvangst van de jaarverslagen van 1953, 1954 en 1956 van de Stichting voor Nederlands Onderwijs in Indonesië., 1954-1957; 974; omslag
            - Stukken betreffende de werkzaamheden van de Commissie voor de Behartiging van de Belangen van Nederlanders in Indonesië., 1954-1958; 975; omslag
            - Stukken betreffende steunverlening aan instellingen voor jongeren., 1954-1959; 976-986; 11 omslagen
              - Meisjestehuis St. Ursula te Surabaya, 1954 - 1955, 976
              - Protestant Jeugdhuis Oost-Java te Malang, 1954 - 1955, 977
              - Panadatten-weeshuis te Jakarta, 1954 - 1957, 978
              - Raad voor Jeugdcontact te Bandung, 1954 - 1958, 979
              - Jongensweesinrichting te Surabaya, 1954 - 1959, 980
              - Kinderinternaat van de St. Vincentiusstichting te Bogor, 1955 - 1956, 981
              - Protestants Diaconiehuis te Semarang, 1955 - 1956, 982
              - Protestants Jeugdhuis te Semarang, 1955 - 1959, 983
              - Kindertehuis van het Leger des Heils te Bandung, 1956, 984
              - Jongens Wezen Inrichting te Surabaya, 1957, 985
              - Protestants Diaconiehuis te Surabaya, 1957, 986
            - Stukken betreffende de totstandkoming en wijziging van met commissariaatsartsen gesloten overeenkomsten voor de verlening van geneeskundige hulp aan bepaalde categorieën Nederlanders in Indonesië., 1954-1960; 987; omslag
            - Stukken betreffende de verslaglegging over de bijeenkomsten te Jakarta op 29 en 30 augustus van sociale adviescolleges in Indonesië met als voornaamste agendapunten de sociale voorzieningen voor Nederlanders in Indonesië en het transport naar en opvangmogelijkheden van repatrianten in Nederland., 1955; 988; omslag
            - Stukken betreffende steunverlening aan instellingen voor bejaarden., 1955-1961; 989-992; 4 omslagen
              - Bejaardentehuis Tempelhof te Bandung, 1955 - 1961, 989
              - Bejaardentehuis te Malang, 1956 - 1957, 990
              - Stichting Ouderdomsvoorziening te Bandung, 1956 - 1957, 991
              - Bejaardentehuis Blauran te Surabaya, 1956 - 1960, 992
            - Register houdende overzichten van de kosten en aantallen bewoners van tehuizen en internaten in Indonesië., 1956-1957; 993; deel
            - Stukken betreffende de mogelijke gevolgen voor Nederlanders van het bij het Indonesische parlement ingediende wetsontwerp Vreemdelingenarbeid., 1957; 994
            - Stukken betreffende de opgave van de bij het rayonkantoor voor maatschappelijk werk te Bandung in december 1956 aangevraagde overtochten naar Nederland., 1957; 995; omslag
            - Telexen en codeberichten betreffende de noodevacuatie van Nederlanders uit Indonesië in verband met de ongeregeldheden aldaar., 1957; 996; pak
            - Stukken betreffende aangelegenheden met betrekking tot in Indonesië verblijvende Nederlanders met het oog op de aanstaande overdracht van de soevereiniteit over Nieuw-Guinea aan Indonesië (de zogenaamde Irian-kwestie)., 1957-1958; 997; omslag
            - Stukken betreffende activiteiten van diverse commissies ter voorbereiding en begeleiding van de repatriëring uit Indonesië., 1957-1958; 998; pak
              Met inhoudsopgave.
            - Stukken betreffende de totstandkoming en toepassing van de Noodwet nr. 16 inzake Vreemdelingenbelasting in Indonesië (Stb. 63, 1957)., 1957-1958; 999; omslag
        - Komend uit het buitenland, 2.3.4.12.3
          - Algemeen, 2.3.4.12.3.0
            - Stukken betreffende de toepassing van de Regeling op voorschotbasis voor het doorreizen van behoeftige repatriërende Nederlanders., 1946-1955; 1000; omslag
            - Overzichten van op diverse tijdstippen geschatte aantallen in Indonesië en Nieuw-Guinea woonachtige en van daaruit naar Nederland of elders vertrokken (ex-)Nederlanders., 1956-1964; 1001; omslag
            - Korte samenvattingen van conclusies van besprekingen met de minister over het maatschappelijk werk ten behoeve van gerepatrieerden, met klapper., 1958-1960; 1002; pak
            - Kwartaalverslagen van de Afdeling Bijzondere Maatschappelijke Zorg over de begeleiding en huisvesting van repatrianten., 1959-1963; 1003; omslag
            - Stukken betreffende de overdracht van gerepatrieerdenzorg aan gesubsidieerde instellingen voor algemeen maatschappelijk werk., 1959-1963; 1004-1006; 3 pakken
              - Algemeen, 1959 - 1963, 1004
              - Reacties van instellingen, gevestigd in plaatsen A - H, 1962-1963, 1005
              - Reacties van instellingen, gevestigd in plaatsen K - Z, 1962-1963, 1006
            - Verslagen van de 'gecombineerde' vergaderingen., 1959-1965; 1007; omslag
            - Stukken betreffende de totstandkoming en wijziging van de Rijksgroepsregeling Gerepatrieerden., 1960-1965; 1008; omslag
              Zie ook inv.nrs. 901, 904, 905, 907.
            - Verslagen van vergaderingen van sectiehoofden van het Bureau Bijzondere Maatschappelijke Zorg over de huisvesting van repatrianten., 1962; 1009; omslag
            - Kwartaalverslagen van de Afdeling Bijzondere Regelingen (BR) over de begeleiding en huisvesting van repatrianten., 1964-1965; 1010; omslag
            - Contractpensionregeling voor gerepatrieerden uit Indonesië en Nieuw-Guinea., 1965; 1011; stuk
            - Concept van een toespraak over repatriëring., z.d.; 1012; stuk
          - Uit Indonesië, 2.3.4.12.3.1
            Zie voor de Ambonezen rubriek 2.3.4.13.1.
            - Algemeen, 2.3.4.12.3.1.0
              - Stukken betreffende het toelatingsbeleid van spijtoptanten en Warga Negara's (personen met de Indonesische nationaliteit)., 1953-1967; 1013; pak
              - Stukken betreffende het interdepartementale overleg met het Ministerie van Buitenlandse Zaken inzake de vervoerscapaciteit op de route naar Nederland en de problemen bij de opvang en huisvesting van de gerepatrieerden., 1955; 1014; omslag
              - Verslagen van besprekingen met de minister, de secretaris-generaal, afdelingshoofden, commissies en het Rode Kruis betreffende de voorbereiding en begeleiding van transport, opvang en tewerkstelling van gerepatrieerden uit Indonesië., 1957-1963; 1015; pak
              - Stukken betreffende werkzaamheden van het Bureau Overtochtkosten van de Afdeling Maatschappelijk Werk voor Nederlanders in Indonesië., 1958; 1016; omslag
            - Transport, 2.3.4.12.3.1.1
              - Stukken betreffende de advisering aan het Ministerie van Buitenlandse Zaken inzake het overbrengen naar Nederland van in Indonesië aan lager wal geraakte Nederlanders., 1951-1954; 1017; omslag
              - Verslagen van de contactambtenaren aan boord van schepen met gerepatrieerden uit Indonesië., 1951-1959; 1018; omslag
              - Stukken betreffende de kledingverstrekking aan gerepatrieerden aan boord van schepen van de Koninklijke Rotterdamsche Lloyd en de financiering daarvan., 1951-1963; 1019; omslag
              - Stukken betreffende de behandeling van verzoeken om overtocht op rijksvoorschotbasis., 1952-1959; 1020-1022; 1 pak en 2 omslagen
                - Algemeen, 1952 - 1957, 1020
                - Verlening van rijksvoorschotten op maatschappelijke gronden of wegens medische indicatie, 1954 - 1959, 1021; pak
                - Advies door de Commissie voor Maatschappelijke Aangelegenheden van Nederlanders in Indonesië van het niet laten wegen van bepaalde morele aspecten bij de behandeling van overtochtaanvragen, 1956 - 1957, 1022
              - Stukken betreffende statistische gegevens inzake migratie en remigratie tussen Indonesië en Nederland., 1953-1957; 1023; omslag
              - Stukken betreffende verstekelingen uit Indonesië aan boord van verschillende schepen van de Stoomvaartmaatschappij Nederland, de Koninklijke Rotterdamsche Lloyd en de Italiaanse rederij Flotta Lauro., 1953-1959; 1024; omslag
              - Stukken betreffende het niet meer plaatsen van contactambtenaren aan boord van schepen die gerepatrieerden vervoeren en de vervanging van hen door maatschappelijk werksters voor het geven van voorlichting., 1953-1964; 1025; omslag
              - Stukken betreffende de interdepartementale besprekingen inzake de repatriëring van Nederlanders uit Indonesië (Commissie-Blom)., 1955; 1026; pak
              - Correspondentie met het Ministerie van Buitenlandse Zaken en het Hoge Commissariaat te Jakarta betreffende plannen voor een versnelde evacuatie en repatriëring van Nederlanders uit Indonesië., 1955-1957; 1027; omslag
              - Stukken betreffende de subsidiëring van de geestelijke verzorging aan boord van schepen., 1955-1958; 1028; omslag
              - Correspondentie met de Raad voor Sociale Aangelegenheden in Indonesië te Jakarta betreffende de handelingsbekwaamheid van de Nederlandse gehuwde vrouw inzake het tekenen van schuldbekentenissen voor overtochtkosten naar Nederland en de toepassing van het nationaliteitsbeginsel in het kader van internationale privaatrechtelijke verhoudingen., 1956-1957; 1029; omslag
              - Passagierslijsten van schepen, met onder andere vermelding van naam en toekomstig adres van de repatrianten., 1956-1957; 1030; pak
              - Stukken betreffende de regeling van de betaling van de passagekosten van Indonesië naar Nederland in verband met Indonesische deviezenmaatregelen., 1956-1957; 1031; omslag
              - Brieven van de minister aan de Commissie uit de Tweede Kamer voor de Repatriëring uit Indonesië inzake de hulpverlening aan gerepatrieerden uit Indonesië., 1958; 1032; omslag
              - Franstalige uitgave van het ministerie: 'Assistance aux Rapatriés d'Indonesie'., 1958; 1033; deel
              - Omschrijving van de werkzaamheden inzake de verificatie van de declaraties en de vaststelling van vorderingen betreffende de passagekosten en boordgelden., 1958; 1034; stuk
              - Stukken betreffende de voorbereiding van de publicatie van een voorlichtingsbrochure naar aanleiding van het rapport 'De Repatriëring uit Indonesië', alsmede de beoordeling van een filmpje over repatriëring dat als journaalfragment bestemd was voor de Duitse televisie,., 1958-1959; 1035; omslag
              - Stukken betreffende een proefschrift van de voormalige scheepsarts J. Soesman over de repatriëring uit Indonesië in de jaren 1950-1958., [1960]; 1036; omslag
              - Brochure 'Voor het eerst naar Nederland'., z.d.; 1037; stuk
            - Opvang en integratie, 2.3.4.12.3.1.2
              - Stukken betreffende de repatriëring van en de ondersteuning aan de zogenaamde mislukte emigranten., 1949-1958; 1038; omslag
              - Stukken betreffende de plaatsing van uit Indonesië gerepatrieerden en invalide oorlogsslachtoffers op gemeentelijke sociale werkplaatsen., 1949-1960; 1039; omslag
              - Stukken betreffende de opvang en begeleiding van gerepatrieerden in kampen, opvangcentra, contractpensions en zelfstandige huisvesting., 1949-1965; 1040-1057; 1 deel, 3 pakken, 13 omslagen en 1 stuk
                - Verzekering tegen brandrisico's in kampen en opvangcentra en het aanbrengen van voorzieningen ten aanzien van de brandveiligheid, 1949 - 1965, 1040
                - Overname van de zorg voor in het militaire kamp Prinsenbosch bij Chaam verblijvende ex-KNIL-militairen en hun gezinnen en ontruiming van het kamp, 1951 - 1954, 1041
                - Toepassing van de 60%-bijdrageregeling op het inkomen van gerepatrieerden in contractpensions, 1951 - 1958, 1042
                - Brochure 'Voorschriften en Handleiding voor de administrateurs van de opvangcentra en contractpensions betreffende de sociale en financiële verzorging van de uit Indonesië gerepatrieerden, die in deze opvangcentra en contractpensions zijn opgenomen', 1953, 1043; deel
                - Restitutie van pensiongelden door afwezigheid van gerepatrieerden, 1953 - 1964, 1044
                - Vaststelling van bijdrage aan de pensionkosten, 1954 - 1957, 1045